【裁判字號】    97,易,492
【裁判日期】    980710
【裁判案由】    竊盜
【裁判全文】
臺灣臺南地方法院刑事判決               97年度易字第492號
公  訴  人  臺灣臺南地方法院檢察署檢察官
被      告  乙○○
選任辯護人  林錫恩律師
            黃俊達律師
            劉錦勳律師
上列被告因竊盜案件，經檢察官提起公訴（96年度偵字第14133
號），本院判決如下：
    主  文
乙○○無罪。
    理  由
壹、公訴意旨略以：被告乙○○係力興企業行實際負責人，於民
    國（下稱）92年間，臺南縣政府農業局漁業課為辦理臺南縣
    七股鄉龍山漁港週邊景觀綠美化工程（下稱綠美化工程），
    於92年5月20日以限制性招標決標予財團法人臺灣大學建築
    與城鄉研究發展基金會（下稱臺大建築城鄉基金會），委託
    該基金會辦理設計監造工作，經臺大建築城鄉基金會擬定招
    標文件，臺南縣政府農業局漁業課於92年9月30日公開招標
    ，以新臺幣（下同）997萬元決標予升富營造有限公司（下
    稱升富公司），升富公司再將抽取海砂轉由力興企業行施作
    。詎乙○○竟意圖為自己不法所有之概括犯意，明知依施工
    設計規範，疏浚應在設計之航道內進行，疏浚所抽出之砂土
    ，堆置於潟湖邊之暫時堆置場，待瀝乾後，再運至潟湖南岸
    陸上之堆置場，不得外運，且其向臺大建築城鄉基金會提出
    之二段式接力疏浚工法，係在疏浚航道中段之蚵殼堆附近挖
    一深坑，再將遠端航道疏浚之砂土運至該深坑。惟乙○○卻
    連續於93年9月起至94年1月止，以抽砂船在疏浚工程範圍以
    外、靠近潟湖邊附近盜抽砂石，致型成一深坑，並將盜取之
    砂石運至岸上，再利用晚間偷偷運出販賣謀利。俟臺南縣政
    府於93年12月14日辦理驗收，因其疏浚深度不足而未結算，
    經臺大建築城鄉基金會於94年1月6日現場量測，發現非工程
    範圍遭侵入超挖深度最深達4公尺，範圍至少4,743平方公尺
    ，遭盜取外運之砂石約14,894立方公尺。嗣經監造單位及臺
    南縣政府要求，乙○○始陸續回填，然至96年9月29日，經
    臺南縣政府會同臺大建築城鄉基金會派員前往實地履勘，該
    遭盜採海砂所形成之坑洞仍存在，測量結果，至少仍有6,50
    0立方公尺未回填。案經法務部調查局臺南縣調查站（下稱
    臺南縣調站）報告臺灣臺南地方法院檢察署（下稱臺南地檢
    署）檢察官偵辦後，因認被告周國涉犯刑法第320條第1項竊
    盜罪嫌，提起公訴（嗣檢察官於本院審理中, 以97年8月15
    日97年度蒞字第4097號補充理由書，將本件起訴之犯罪時間
    擴張至94年12月22日，見本院卷第72頁及背面）。
貳、按不能證明被告犯罪者，應諭知無罪之判決。又犯罪事實應
    依證據認定之，無證據不得認定犯罪事實，刑事訴訟法第
    301條第1項、第154條第2項分別定有明文。再事實之認定，
    應憑證據，如未能發現相當證據，或證據不足以證明，自不
    能以推測或擬制之方法，以為裁判基礎；被告否認犯罪事實
    所持之辯解，縱屬不能成立，仍非有積極證據足以證明其犯
    罪行為，不得遽為有罪之認定；又所謂認定犯罪事實之證據
    ，係指足以認定被告確有犯罪行為之積極證據而言，而認定
    犯罪事實所憑之證據，雖不以直接證據為限，間接證據亦包
    括在內，然而無論直接或間接證據，其為訴訟上之證明，須
    於通常一般人均不致有所懷疑，而得確信其為真實之程度，
    始得據之為有罪之認定，倘其證明尚未達到此一程度，而有
    合理懷疑存在時，自應對被告為有利之認定，而為無罪判決
    之諭知。因此，檢察官對於起訴之犯罪事實，應負提出證據
    及說服之實質舉證責任。倘其所提出之證據，不足為被告有
    罪之積極證明，或其闡明之證明方法，無從說服法官以形成
    被告有罪之心證，基於無罪推定之原則，自應為被告無罪判
    決之諭知。且按認定犯罪事實應依證據，為刑事訴訟法所明
    定，故被告否認犯罪事實所持之辯解，縱屬不能成立，仍非
    有積極證據足以證明其犯罪行為，不能遽為有罪之認定，復
    有最高法院30年上字第1831號判例意旨可資參照。
參、本件檢察官認被告乙○○涉犯刑法第320條第1項竊盜罪嫌，
    係以臺南縣調站94年12月22日在現場跟監錄影之光碟片1片
    （見本院卷1第73頁）、證人即臺大建築城鄉基金會派任上
    開綠美化工程之監造人員辛○○、證人即升富負責人曾助雄
    、證人即升富公司工地負責人曾瑛琦3人之96年8月13日偵查
    中結證、證人陳麗萍96年8月13日偵查中之結證、證人丁○○96年8月13日偵查中及審理中之結證、證人甲○○、證人
    張徐通、證人庚○○、證人己○○及證人壬○○之審理中結
    證、臺南縣政府92年9月30日上午10時開標記錄、臺大建築
    城鄉基金會93年11月1日品質改正通知單、臺大建築城鄉基
    金會9 3年11月15日（93）會字第93316號函、93年11月24日
    （93）會字第93327號函、93年11月30日（93）會字第93332
    號函、94年1月10日函暨所示非工程範圍遭超挖檢測結果圖
    、94年1月27日（94）會字第94057號函、94年9月8日（94）
    會字第94240號函、96年10月11日（96）會字第96338號函、
    升富公司93年11月10日生景字第13號函、臺南縣政府93年11
    月22日府農漁字第0930223235號通知升富公司之函、93年12
    月14日驗收記錄、94年2月1日府農漁字第09 40012021號函
    、94年2月18日上午10時會議紀錄、94年3月16日丙○○即臺
    南縣政府農業局漁業課承辦本件綠美化工程行政業務之技士
    林之簽呈、現場相片16幀、被告之偵訊供述為其論據。
肆、訊據被告乙○○固承認其向升富公司包攬承做上開綠美化工
    程之潟湖航道疏浚工作等情，惟堅決否認有何竊盜犯嫌，辯
    稱：我採用的二段式接力疏浚工法，是在疏浚航道起點旁邊
    ，先挖1個深坑，把疏浚挖起的砂石先放置在該深坑，另以
    接力方式，將之挖運到潟湖南岸陸上之臨時土方堆置場，再
    行運出，並無違法，我並未盜採潟湖砂石販賣，我於94年12
    月22日是僱人在臨時土方堆置場整地復原等語，並提出臺南
    縣政府93年11月22日瀉湖疏浚會勘圖、臺南縣政府94年12月
    15日上午10時瀉湖疏浚部分繼續施工填土會議紀錄、臺大建
    築城鄉基金會95年3月31日（95）會字第95080號函暨所附認
    可同意書（以上見本院卷1第65至70頁）、臺大建築城鄉基
     金會94年11月29日（94）會字第94201號函（見臺南地檢署
     94年度他字第817號卷第2宗第242頁）及施工照片7張（見
     本院卷2第29至34頁）為憑。
伍、經查：
一、臺南縣政府將上開綠美化工程決標委託予臺大建築城鄉基金
    會，辦理設計監造工作，嗣臺南縣政府再將上開綠美化工程
    決標予升富公司，升富公司復將該工程抽取海砂疏浚航道部
    分，轉由力興企業行實際負責人即被告乙○○施作等情，被
    告並無爭執，且有證人辛○○之偵審中結證、證人曾助雄、
    證人曾瑛琦及證人陳麗萍之偵查中結證在卷可佐（見上開他
    字第817號卷第2宗第124至134、33至36、47至56、69至71頁
    ，本院卷1第117至146頁），再有臺南縣政府92年9月30日上
    午10時開標記錄、升富公司93年11月10日生景字第13號函、
    臺大建築城鄉基金會93年11月30日（93）會字第93332號函
    、臺南縣政府93年12月14日驗收記錄等件附卷可憑（見上開
    他字第817號卷第1宗第5至18、101、114、215頁），堪予採
    認，先予敘明。
二、其次：
  (一)臺大建築城鄉基金會人員於94年1月6日上午11時許，經檢測
    本件起訴書所指之上開超挖範圍後，表示該「超挖範圍」非
    屬上開工程合約範圍，其超挖深度最深達4公尺，範圍至少
    4,743平方公尺，超挖砂石估算為14,894立方公尺（檢測當
    日之參考點堤頂距水面為210公分，經檢測5點，水深分別為
    400公分、420公分、450公分、500公分及550公分（本院按
    亦即平均水深為464公分），以疏浚前水深距堤頂為360公分
    計算，上開檢測5點之超挖深度分別為250公分、270公分、3
    00公分、350公分及400公分，平均超挖深度314公分，以4,7
    43平方公尺乘以3.14公尺，即得14,894立方公尺）等情，固
    然有臺大建築城鄉基金會94年1月10日（94）會字第94004號
    函暨所附「非工程範圍遭超挖檢測結果圖」附卷可憑（見上
    開他字第817號卷第1宗第219至221頁）。
  (二)且臺大建築城鄉基金會人員於96年9月29日下午2時餘許起至
    同日下午4時餘許，會同臺南縣政府漁業課承辦技士及臺南
    地檢署檢察事務官，復檢測上開「超挖範圍」，共有29個量
    測點，平均水深為取「超挖範圍」內之14個量測點計算所得
    ，結果為328.6公分，對照上開94年1月6日針對超挖區之量
    測數據，其平均水深加上水面距堤頂高程合計值為6.74公尺
    ，與4.936公尺相減之後，超挖區復原約有l.8公尺的復原深
    度，回填土方約8,500立方米；其中，(1)註2：航道疏浚深度
    檢測方式為：以固定之高程基準點作為檢測疏浚深度之依據
    ，本工程之方式為每次檢查前後，至一高程參考點（龍山航
    道出潟湖前之堤頂道路轉角處），量堤頂到當時之水面高程
    差（記錄為A），至航道量測各點水深（記錄為B），A+B>4.
    6M才符合疏浚深度要求，此量測方式雖因潮汐因素，每次量
    測之水深皆不同，但相對每次因潮汐因素所量得之堤頂距水
    面高度也不同，等於求得各測量點相對堤頂參考點之高程，
    因此不受潮汐因素影響；(2)註3：4.6M為疏浚1米深度後之水
    深加水面距堤頂高程合計值，換言之，疏浚前此合計值為3.
    6M，故96年9月29日當時回填復原水深深度應少於3.6M-1.65
    M（本院按96年9月29日下午2時33分起至同日下午4時25分止
    之參考點堤頂距水面以平均1.65M計算）=l.95M；(3)註4：平
    均水深為取超挖範圍內之14個量測點計算所得，結果為3.28
    6M，若加上1.65M，等於4.936M，高於3.6M有l.336M，即平
    均未復原深度l.336M等情，亦有臺大建築城鄉基金會96年10
    月11日（96）會字第96338號函暨所附七股潟湖超挖區檢測
    回填結果等資料在卷可參（見臺南地檢署96年度偵字第1413
    3號卷第175至181頁）。
  (三)惟(1)上開96年10月11日（96）會字第96338號函暨所附七股
    潟湖超挖區檢測回填結果等資料，其中註5亦明確表示：「
    事實上所謂超挖區因為是在潟湖航道之外，在設計計時並未
    實際去量測該處水深狀況，『故水深加水面距堤頂高程合計
    值為3.6M，其實是一假設』，以潟湖航道疏浚前的深度視為
    此處應復原之深度。當地漁民曾表示此一超挖區○○○○道
    ，曾希望不要回填至太淺，『故是有可能此超挖區有局部原
    本就是較深的』。」等語，(2)且證人辛○○於審理中亦到庭
    結證稱：上開「水深加水面距堤頂高程合計值為3.6M」是推
    估之資料，應該有誤差，據以算出之超挖土方數量也變成推
    估的，無法確定為若干，其實我們對於超挖區度的大約深度
    並不了解，原本我們並沒有針對超挖區做過任何調查等語（
    見本院卷1第128、140至142頁）；(3)因此，既然所謂「超挖
    區之水深加水面距堤頂高程合計值為3.6M」，乃係假設，未
    經實際量測，則臺大建築城鄉基金會人員依照該3.6M之數值
    ，於94年1月間據以計算出之上開超挖砂石估算為14,894立
    方公尺之數據（94年1月6日上午檢測之參考點堤頂距水面為
    210公分，加上檢測當日平均水深為464公分，合計為674公
    分，減去假設之「超挖區之水深加水面距堤頂高程合計值36
    0公分」，即得平均超挖深度314公分，之後再乘以平面範圍
    4,743平方米，得出14,894立方公尺），暨該等人員於96年9
    、10月間據以計算出之上開超挖區復原約有l.8公尺的復原
    深度，回填土方約8,500立方米等數據（96年9月29日下午許
    檢測之參考點堤頂距水面平均為1.65M，加上檢測當日平均
    水深為3.286M，合計為4.936M，減去上開假設之「超挖區之
    水深加水面距堤頂高程合計值3.6M」，即得平均未復原深度
    l.336M，而該4.936M減去94年1月6日上午檢測得出之674 公
    分，即得平均復原深度約l.8M；又平均復原深度l.8M乘以平
    面範圍4,743平方米，得出回填土方約8,500立方米），均是
    依據上開假設之「超挖區之水深加水面距堤頂高程合計值3.
    6M」計算而得出，在未有明確證據可認該假設之「3.6M」乃
    係真實無誤之情形下，以該等假設、擬制及臆測性之資料為
    計算基礎，所算出之上開超挖砂石數量、平均復原與未復原
    深度及回填土方數量等數據，自亦難謂可採，難予為不利於
    被告之認定。
  (四)另臺大建築城鄉基金會94年11月29日（94）會字第94201號
    函（見臺南地檢署94年度他字第817號卷第2宗第242頁）之
    說明二、1.記載「超挖區部分，尚有2,000立方之土方待回
    填。」，而依據該基金會96年10月11日（96）會字第96338
    號函暨所附七股潟湖超挖區檢測回填結果等資料，卻記載96
    年9月29日下午經檢測，超挖區填入土方約8,500立方米，亦
    即仍有6,500立方米未回填，關於尚待回填入超挖區之土方
    數量為何嗣後竟有增加乙節，未見任何說明，而證人辛○○
    於審理中忽而證稱：上開2,000立方米土方待回填的數量是
    我實際測量的等語（見本院卷1第125頁），忽而證稱：上開
    2,000立方米待回填的數量只是粗估，詳細數字要再審查，
    我承認監工有瑕疵，我不確定詳細的數字，被告說他有從臨
    時土方堆置場回填砂石到超挖區，這個部分我可以接受等語
    （見本院卷1第131、132、135頁），顯然本件卷證所載未經
    實際檢測之數字，其可信性容值斟酌，無法逕以為真正，而
    為不利於被告之認定，併為說明。
三、又次，證人辛○○於偵審中到庭結證稱：被告因為無法直接
    把扣砂盤接管到岸邊，所以被告疏浚本件航道所使用之施工
    法，必須採接力方式，亦即，先在較靠近岸邊之疏浚航道旁
    挖1個深坑，把疏浚挖起的砂石先堆置在該深坑，再另以接
    力方式，將之挖運到潟湖南岸陸上之臨時土方堆置場，雖然
    ，本件被告施工時實際所挖的上開深坑位置，是在疏浚航道
    起點（航道第1燈桿）旁邊，與被告起初承諾之深坑位置即
    疏浚航道中段（航道第3燈桿）旁之蚵殼堆附近，有所不同
    ，但我認為被告所挖的深坑位置是可以選擇的方案之一，工
    法上並無違法，不能說是不對，只是深坑位置如果選在疏浚
    航道中段旁的蚵殼堆附近，被告比較能夠施作離岸遠一點的
    航道，不過被告並未在上開蚵殼堆附近開挖深坑，我於93年
    11月22日下午2時30分起至3時30分止，會同臺南縣政府人員
    、地方人士（含龍山村村長丁○○）及承包廠商，勘查上開
    工程，被告所挖的深坑就已在疏浚航道起點（航道第1燈桿
    ）邊等語（見上開他字第817號卷第2宗第129至133頁，本院
    卷1第120至138頁），並有93年11月22日下午之「潟湖疏浚
    會勘」1紙附卷可憑（見上開他字第817號卷第1宗第214頁）
    ，尚無法認為被告以二段式接力工法所選擇之上開深坑位置
    ，有何違法之處，而即為被告不利之認定；況且，二段式接
    力工法所選擇開挖之深坑位置，究係在上開疏浚航道之起點
    旁邊或中段旁邊，實與被告有無將該等深坑挖起之砂石販賣
    乙節，並無必然之關連性，併予說明。
四、再次：
  (一)本院於98年4月29日審理期日當庭勘驗播放檢察官以97年8月
    15日補充理由書提出之臺南縣調站調查人員於94年12月22
    日前往上開綠美化工程地點附近岸邊拍攝之光碟1片（存放
    在本院卷73頁存放袋），勘驗結果為：臺南地檢署94年度他
    字817號卷第2宗第244頁到第251頁之照片16張，確實由勘驗
    光碟錄影畫面擷取而出，時間、日期皆如照片所示，勘驗結
    果調查員於第247頁、第248頁照片所示電線桿處，向不詳遠
    方，至少數百公尺處拍攝，該處確實有挖土機在挖取砂石，
    並將砂石挖取至砂石車上，其後砂石車有駛離現場，惟該挖
    去砂石之位置為何處不詳，砂石車離開現場後，前往之處所
    亦不詳，另光碟錄影畫面最後部分，有向不詳遠方處拍攝，
    該不詳遠方處，確實有砂石堆積，惟該不詳遠方處實際位置
    無法確定，砂石數量亦無法確定等情（見本院卷1第190至19
    1 頁），無法為被告確有檢察官所指本件竊盜砂石罪嫌並外
    運販賣之不利認定。
  (二)證人即94年12月22日蒐證拍攝上開光碟之臺南縣調站調查人
    員甲○○到庭結證稱：我們接獲檢舉本件龍山村漁港疏浚工
    程有官商勾結、盜挖、盜採情形，盜挖及盜採部分，當時的
    瞭解是整個龍山村漁港的疏浚在尾端出海口，潟湖的地方已
    被盜挖很深，當時我們接獲的報告是說已經被搬完，因那邊
    是潟湖，我們沒有辦法過去瞭解，我們接獲檢舉已經是事後
    ，潟湖那一部份都已完成，土方都沒有，我們去現場拍的時
    候，還有挖土機在那邊挖，挖土機的位置應該不是是本院卷
    1第112頁現場略圖所示之臨時土方堆置場，七股潟湖非常大
    ，我那時拍攝的地點很難確認，我有拍旁邊的電線桿，上有
    編號，可以向臺電公司確認位置，我們有拍砂石車進去，載
    運的過程當中，我們也有做一、二次的車次的照相錄影，我
    們接近時，路口都有人在那邊監視，甚至有一個不明人士還
    過來詢問我們的動機及目的為何，我們說是來這邊遊玩的，
    他們車子出來的過程我們有全程拍攝，但最後司機可能有發
    現我們在錄影，他有用無線電在通知，我們就先脫離現場，
    沒有一直跟他到棄土的位置，那時已經是在後營那裡，倒土
    下去的過程並沒有錄到等語（見本院卷1第至184至192頁）
    ，僅係挖土機及砂石車在上開龍山村漁港某處，挖取砂石並
    載運之情形，且其情形亦甚籠統模糊，實無法為不利於被告
    之證據。
  (三)依證人甲○○上開結證所述：我們在上開蒐證拍攝時，有拍
    到砂石車載送砂石外運之情（見本院卷1第187、190頁），
    且證人即受被告僱用於94年12月底在上開龍山村漁港岸邊駕
    駛砂石車之壬○○於審理中到庭結證稱：我從上開龍山村漁
    港岸邊載運砂石到臺南縣西港鄉後營地區，大約載運約10車
    等語（見本院卷2第40至44頁），證人即受被告僱用於94年
    年底在上開龍山村漁港疏浚航道附近岸上之臨時土方堆置場
    操作挖土機整地之庚○○於審理中亦到庭結證稱：我在整地
    的時候，久久會有砂石車來載砂石出去，是被告叫我把砂石
    挖到砂石車上，我不知道載出去要做什麼，我也不瞭解載到
    哪裡等語（見本院卷2第16至18頁），惟證人辛○○及證人
    即臺南縣政府農業局漁業課承辦本件綠美化工程行政業務之
    技士丙○○於審理中皆到庭結證稱：承包商他們從疏浚航道
    挖起的砂石由他們自行負責依法處理，就是歸承包商，只要
    砂石運到距離本件疏浚航道岸邊之臨時土方堆置場約十分鐘
    車程之七股當地的暫置場，之後我們就不管承包商把砂石運
    到何處等語（見本院卷1第122至124、127、133、137、144
    、145、168至179頁），又本件疏浚航道及上開超挖區自疏
    浚之初，即均有挖起之砂石堆放在本件疏浚航道岸邊之臨時
    土方堆置場，則被告指示受僱人員將砂石運離該臨時土方堆
    置場，無法認定所載運者究係自疏浚航道挖起或自上開超挖
    區挖起之砂石。況且，依證人甲○○及證人庚○○所證，無
    法認定被告指示受僱人員將砂石運至何處，又本件亦無被告
    與他人交易檢察官所指遭竊盜砂石之明確證據，因此，難以
    憑此即謂被告犯有檢察官所指竊取砂石之行為。
  (四)至於證人即受被告僱用於94年年底在上開龍山村漁港疏浚航
    道及附近操作怪手船（桶排怪手）挖取砂石裝填砂包並放入
    檢察官所指超挖區之張徐通、證人即受被告僱用於94年12月
    底在上開龍山村漁港疏浚航道附近岸上之臨時土方堆置場協
    助以砂石裝填太空包填入潟湖之己○○於審理中到庭結證之
    證述，均未提及砂石外運之情形（見本院卷2第頁），故無
    法為被告不利之認定。
五、繼次，(一)證人即上開龍山村村長丁○○於偵查中到庭結證稱
    ：當初上開綠美化工程施作期間，有漁民跟我反應說有人晚
    上載走抽起的砂的事，但沒有說從何處載，也不知道載去哪
    裡，而且水很濁，無法看到也不知道，等語（見上開他字卷
    第817號卷第2宗101、102頁），證人丁○○於審理中到庭結
    證稱：當初上開綠美化工程施作期間，有漁民跟我反應說有
    人晚上載走抽起的砂的事，但沒有說從何處載，也不知道載
    去哪裡，而且水很濁，無法看到也不知道，我知道施工單位
    將砂放在一個地方，我有時會經過那邊，監造單位在監造，
    之後我就沒有從那邊過去等語（見本院卷1第180至184頁）
    ，並非明確事證，無法為被告所涉竊盜砂石罪嫌之確切證據
    。(二)至於檢察官所提出之下列證據：臺大建築城鄉基金會93
    年11月1日品質改正通知單記載「潟湖疏浚起點，已經有超
    抽之現象，增加漁民行船危險」（見上開他字第817號卷第1
    宗第206頁）；臺大建築城鄉基金會93年11月15日（93）會
    字第93316號函記載「臺大建築城鄉基金會於93年11月11 日
    現場勘驗，潟湖疏浚深度不足且有漁業權侵占、潟湖復原、
    棄土路線道路受損之復原皆未完成，無法認定工程完工。」
    （見上開他字第817號卷第1宗第102頁）；臺南縣政府93 年
    11月22日府農漁字第0930223235號通知升富公司函記載「臺
    大建築城鄉基金會認疏浚工程尚未完工，將自93年11月11日
    起以工程逾期辦理；據報升富公司利用夜間抽取疏浚工程範
    圍外沙土，『如經查獲屬實』將移送法辦。」（見上開他字
    第817號卷第1宗第210至212頁）；臺大建築城鄉基金會93年
    11月24日（93）會字第93327號函記載「蚵架堆以西航道深
    度仍不足僅有疏浚起點水深警告標誌設置完成，其他改正事
    項皆未完成；工程屢次發生施工不當、土方超抽致損害當地
    漁民權益，建議業主依據合約第20條相關規定，終止工程，
    進入結算。」（見上開他字第817號卷第1宗第105、106頁）
    ；臺大建築城鄉基金會94年1月27日（94）會字第94057號函
    記載「針對超挖問題，請縣府儘速召開協調會，敦促廠商儘
    速研擬適當復原計畫。」（見上開他字第817號卷第1宗第22
    9頁）；臺南縣政府94年2月1日府農漁字第0940012021號函
    記載「請臺大建築城鄉基金會監造承商於非工程範圍內超挖
    ，觸犯相關法規，請依現場實況查明詳情確實依約辦理，並
    將應負責施工人員名單報府，俾利依法究辦」（見上開他字
    第817號卷第1宗第134頁）；臺南縣政府94年2月18日上午
    10時會議紀錄結論記載「二、本工程已驗收，但尚未完成驗
    收手續，擬簽報核准後，請承包商將未完成疏浚地段繼續施
    工至合格，並利用疏浚土方回填於超挖區。三、復原前土方
    不可外送。」（見上開他字第817號卷第1宗第136至137頁）
    ；臺南縣政府94年3月16日丙○○簽呈表示「疏浚工程原應
    於93年12月14日辦理驗收結算，結算中發現航道旁有超挖一
    個大洞，會危及漁民安全。」（見上開他字第817號卷第1宗
    第241至242頁）；臺大建築城鄉基金會94年9月8日（94）會
    字第94240號函記載「臺大建築城鄉基金會於94年9月6日晚
    間與7日上午，均發現潟湖邊臨時土方堆置場有土方外運情
    形，違反『回填完成後土方允許外運』之結論」（見上開他
    字第817號卷第1宗第263、264頁），均僅略稱「超抽」、「
    超挖」等語，甚為空泛，並無實際數據資料，亦未舉出憑以
    認定之確切證據，非可據而即謂被告犯有檢察官所指竊取砂
    石之行為。另臺南縣政府93年12月14日驗收記錄所記載之「
    與契約、圖說、貨樣規定不符」驗收結果（見上開他字第81
    7號卷第1宗第114頁），係指本件綠美化工程之疏浚航道部
    分，並未指涉檢察官所指超挖區部分，亦無法為被告竊盜砂
    石之不利認定。
陸、綜上所述，依現存之證據，公訴人所為被告竊盜罪嫌之證明
    ，仍未足致通常一般之人均不致有所懷疑，而得確信其為真
    實之程度，依前開說明，自不得為被告有罪之認定。此外，
    復查無其他積極證據足資證明被告有何公訴人所指之竊盜犯
    嫌，本諸無罪推定原則，被告竊盜罪嫌自屬不能證明，依法
    應為無罪判決之諭知。
據上論斷，應依刑事訴訟法第301條第1項，判決如主文。
本案經檢察官戊○○到庭執行職務。
中    華    民    國    98    年    7     月    10    日
                  刑事第十庭    法  官  盧鳳田
以上正本證明與原本無異。
如不服本判決，應於收受本判決後10日內，向本院提出上訴書狀
，並應敘述具體理由。其未敘述上訴理由者，應於上訴期間屆滿
後20日內向本院補提理由書狀（均須按他造當事人之人數附繕本
）「切勿逕送上級法院」。
                                書記官  黃憶筑
中    華    民    國    98    年    7     月    10    日


司法院資訊處製作；財團法人民間司法改革基金會備份。
